# 权益法下分次出资下长期股权确认时点和会计处理？

提问人：嫂嫂自重 时间：2017-12-27 17:07:57
客户参股A公司，增资后持股40%，增资前a公司所有者权益账面价值为 1000 万元，约定A公司分三次出资，第一次出资 1000 万元，第二次出资 300 万元，第三次出资 200 万元，持股比例不因此改变，工商登记在第一次出资后完成。（无约定条件，不属于或有对价） 确认时点的问题：章程变更时点与工商变更登记时点不一致，以章程变更时点可否？ 初始计量的长期股权投资投资成本是否等于1000+300+200=1500万元？ 后续第二次第三次出资时个别报表是否确认其他资本公积分别为： 120 万元、 80 万元？并在合并报表中抵消。

回答人：chenyiwei
如果各次出资为一揽子交易，且第一次出资完成后即按认缴出资比例享有权益，则被审计单位应按合同约定出资额作为投资成本，尚未缴纳的后两期出资额确认为负债。相应地权益法核算时，被投资方的权益应包含后两期尚未实缴的出资。

提问人：嫂嫂自重 时间：2017-12-28 09:10:07
若公司 17 年持股比例不变的情况下，追加投资数额 200 万元（原本是分次出资，但实际只出资第一期，后面均未出资，会计处理上未将后续期间应该支付的确认为负债。 17 年签订补充协议出资 200 万元） 因持股比例不变，能否视同是对联营企业的捐赠计入营业外支出，对于联营企业而言计入资本公积 借：营业外支出 200 万元 贷：银行存款 200 万元 借：长期股权投资-其他权益变动 80 万元贷：资本公积-其他资本公积 80 万元

回答人：chenyiwei
一方入营业外支出，另一方入资本公积，是否对称？

提问人：嫂嫂自重 时间：2017-12-28 18:54:07
如果在持股比例不变的情况下追加的投资，也不属于或有对价形式 因为如果将追加的投资款计入长投成本，不单独列报的商誉应该是不变的 那追加的投资是全额计入资本公积？类似权益性交易但是享有的份额却没发生变动，该如此理解么？

回答人：chenyiwei
投资方全额计入长期股权投资成本；被投资方计入资本公积。投资方所享有的权益按其所持股权比例增加，其余归少数股东。

提问人：嫂嫂自重 时间：2017-12-28 19:35:19
有一处我实为不解，就是追加的投资并不增加持股比例，增加的权益也仅仅是通过权益法计算了相应享受的资本公积。为何还需要将200 万计入长投成本。 我最早也是您的想法，但是后面我越想越觉得那 200 万，不属于初始投资成本（后续确认其他资本公积也能证实不属于初始投资成本），也不属于追加投资款，因为持股比例未发生变化。 那么相应的，未列报的商誉应当是不变的，如果直接将 200 万计入成本，是否意味着商誉的增加？ 我实在想不明白

回答人：chenyiwei
这 200 万中归属于其他股东的部分，实际上是增加商誉了。

提问人：嫂嫂自重 时间：2017-12-28 20:04:46
那您的意思就等于说如果在合并报表中确认的商誉在 12 个月后（考虑或有对价）除了减值、丧失控制权、或者资产组转移商誉下推至个别报表外，应当没其他商誉金额发生变动的理由。 如果只是权益法核算的长期股权投资因未在合并报表中列报金额可以发生比如再次投资增加未在报表中确认的商誉？ 主要是纠结于这个问题 就好比权益法核算的长投，如果仅仅只是持股比例变动，还是权益法核算，不属于跨越会计处理界限的情况，那么前后享有的差额是计入资本公积，此时未列报的商誉其实还是不变，是否就矛盾了？

回答人：chenyiwei
权益法核算中追加投资但仍为权益法，仍可以将后一次收购价格中的商誉成份计入长期股权投资成本。这一点与具有控制权时不同。